臺灣新北地方法院刑事判決　　　　　 110年度交簡上字第34號
上　訴　人　
即　被　告　DAM XUAN QUAN（中文名：譚春軍；越南籍）



上列被告因公共危險案件，不服本院中華民國110 年4 月30日11
0 年度交簡字第513 號第一審刑事簡易判決（聲請簡易判決處刑
案號：110 年度速偵字第372 號），提起上訴，本院管轄之第二
審合議庭判決如下：
    主  文
原判決撤銷。
DAM XUAN QUAN 犯不能安全駕駛動力交通工具罪，處有期徒刑參
月，如易科罰金，以新臺幣壹仟元折算壹日。
    事  實
一、DAM XUAN QUAN 於民國110 年3 月6 日14時許起至同日18時
    許止，在新北市新莊區化成路友人住處飲用啤酒後，明知服
    用酒類後，將使其駕駛車輛之注意力降低，反應能力趨緩，
    危害其本身及其他用路人之行車安全，仍基於不能安全駕駛
    動力交通工具而駕駛之犯意，於同日21時許，自上開友人住
    處騎乘車身編號HLTH801586號電動自行車上路，嗣於同日21
    時20分許，途經新北市三重區中興北街42巷口時，為警攔查
    ，並於同日21時29分許，經警測得其呼氣中所含酒精濃度達
    每公升1.34毫克。
二、案經新北市政府警察局三重分局報告臺灣新北地方檢察署檢
    察官偵查後聲請簡易判決處刑。
    理  由
一、證據能力部分：
    下列所引認定本案犯罪事實之非供述證據，查無違反法定程
    序取得之情，依刑事訴訟法第158 條之4 規定反面解釋，具
    證據能力。
二、認定犯罪事實所憑之證據及理由：
    上揭事實，業據被告於警詢、偵查及本院審理時均坦白承認
    （見偵卷第11-14 、43-45 頁；本院簡上卷第80頁），並有
    新北市政府警察局吐氣酒精濃度檢測程序暨拒測法律效果確
    認單、新北市政府警察局三重分局酒後駕車酒精測定紀錄表
    、呼氣酒精測試器檢定合格證書、新北市政府警察局舉發違
    反道路交通管理事件通知單、刑案現場照片3 張等在卷可稽
    （見偵卷第19-24 、27、31頁），足認被告自白與事實相符
    ，本件事證明確，被告犯行洵堪認定，應予依法論科。
三、論罪科刑及撤銷改判之理由：
  ㈠核被告所為，係犯刑法第185 條之3 第1 項第1 款之不能安
    全駕駛動力交通工具罪。爰以行為人之責任為基礎，審酌被
    告明知酒後駕車，對一般往來之公眾及駕駛人自身具有高度
    危險性下，仍漠視自身及公眾之安全，酒後騎乘電動自行車
    上路，雖相較於一般自用小客車、普通重型機車等危險度較
    低，然測得酒精濃度高達每公升1.34毫克，行為實屬不該；
    惟慮及其並無犯罪前科，犯後始終坦承犯行，態度尚稱良好
    ；兼衡其犯罪之動機、手段、行駛距離、未有肇事等情狀；
    自述國中畢業之智識程度、從事印刷業、月薪為基本工資及
    其家庭經濟狀況等一切情狀（見本院簡上卷第82頁），量處
    如主文所示之刑，併諭知易科罰金之折算標準。
  ㈡原判決就被告犯行予以論科，固非無見，惟原審引用聲請簡
    易判決處刑書之犯罪事實而誤認被告所騎乘者係「電動機車
    」，顯有未洽，原判決既有上開事實認定之違誤，量刑所憑
    行為危險性之基礎即有失當。又按外國人受有期徒刑以上刑
    之宣告者，得於刑之執行完畢或赦免後，驅逐出境，刑法第
    95條定有明文。是否一併宣告驅逐出境，固由法院酌情依職
    權決定之，採職權宣告主義。但驅逐出境，係將有危險性之
    外國人驅離逐出本國國境，禁止其繼續在本國居留，以維護
    本國社會安全所為之保安處分，對於原來在本國合法居留之
    外國人而言，實為限制其居住自由之嚴厲措施。故外國人犯
    罪經法院宣告有期徒刑以上之刑者，是否有併予驅逐出境之
    必要，應由法院依據個案之情節，具體審酌該外國人一切犯
    罪情狀及有無繼續危害社會安全之虞，審慎決定之，尤應注
    意符合比例原則，以兼顧人權之保障及社會安全之維護（最
    高法院94年台上字第404 號判決意旨參照）。查被告自107
    年9 月25日居留我國迄今，經許可自109 年8 月9 日迄至11
    2 年8 月9 日得在我國工作，並實際於億昌印刷有限公司從
    事製造業技工，有偵查卷內查詢列印資料在卷足憑（見偵卷
    第33頁）。且被告於本院供稱：我承認酒駕，但我是初犯，
    希望可以在臺灣繼續工作，因為父母在越南沒有工作，我要
    幫助改善越南家中經濟等語（見本院簡上卷第78-82 頁）；
    審酌被告來臺迄今除本案外，別無其他犯罪之前案紀錄，有
    臺灣高等法院被告前案紀錄表在卷可查，顯非素行不良，而
    難期改正向善之人。若逕將被告宣告驅逐出境，勢必影響其
    家庭及生活，侵害甚大，經依比例原則審酌被告所犯非屬重
    罪及其犯行之具體情狀後，認為被告並無於刑之執行完畢或
    赦免後再予宣告驅逐出境之必要，原判決疏未詳加審酌，即
    為驅逐出境之裁量，亦有未洽。被告上訴意旨請求從輕量刑
    ，並撤銷驅逐出境之宣告，為有理由，應由本院合議庭撤銷
    改判如主文第2 項所示。
據上論斷，應依刑事訴訟法第455 條之1 第1 項、第3 項、第36
9 條第1 項前段，第364 條、第299 條第1 項前段，判決如主文
。
本案經檢察官余怡寬聲請簡易判決處刑，檢察官簡志祥到庭執行
公訴。
中    華    民    國  110     年    11    月    17    日
                  刑事第十四庭  審判長法  官  王榆富
                                      法  官  鄭琬薇
                                      法  官  梁家贏
上列正本證明與原本無異。
不得上訴。
                                      書記官  巫茂榮
中    華    民    國   110    年    11    月    23    日
 
附錄本案論罪科刑法條全文：
刑法第185條之3第1項第1款：
駕駛動力交通工具而有下列情形之一者，處2 年以下有期徒刑，
得併科20萬元以下罰金：
一、吐氣所含酒精濃度達每公升0.25毫克或血液中酒精濃度達0.
    05％以上。
刑法施行法第1 條之1 第1 項:
中華民國94年1 月7 日刑法修正施行後，刑法分則編所定罰金之
貨幣單位為新臺幣。